臺灣高雄地方法院民事裁定　　　　　　　　96年度破字第30號
聲　請　人　乙○○
當事人間聲請宣告破產事件，本院裁定如下：
  主  文
聲請駁回。
程序費用由聲請人負擔。
  理  由
一、本聲請意旨略以：聲請人之前因極需用錢，因萬通消金行銷
    有限公司詐騙，致聲請人負擔近新台幣 (下同)0000000 元
    之銀行貸款債務，聲請人現有財產有3 輛機車，現金15萬元
    、195 萬元之本票債權1 張及每月收入約39000 元，因債權
    人國泰世華銀行已對聲請人強制扣薪3 分之1 ，則聲請人實
    際每月所得僅約21000 元，而聲請人之配偶收入不穩定，並
    有2 子女尚需扶養，單憑聲請人之收入，尚足應付家庭開銷
    及子女教育費用，惟每月收入與開銷僅能達到平衡狀態，並
    無多餘數額償還債務本金，聲請人自95年3 月間起即無法正
    常繳息，已無力清償上開債務，爰聲請准予裁定破產等語。
二、按破產，對債務人不能清償債務者宣告之；債務人不能清償
    債務者，依破產法所規定之和解或破產程序，清理其債務，
    破產法第57條及第1 條第1 項分別定有明文。是以，聲請人
    聲請宣告破產，須以其不能清償債務為要件，如債務人尚有
    清償債務之能力者，即與前揭法定要件不符，法院自應駁回
    其聲請。
三、經查，聲請人共積欠銀行至少0000000 元之債務，除為其所
    自陳外，並經本院依職權向債權人台新銀行、台東區中小企
    業銀行鳳山分行、玉山商業銀行、國泰世華商業銀行四維分
    行、台北富邦銀行港都分行、中國信託商業銀行函查屬實，
    復有債權人清冊、銀行債權陳報狀可稽，聲請人所述負債情
    形，自屬可採。又依聲請人所述，聲請人之資產有：現金15
    萬元，機車3 輛，195 萬元本票債權1 紙及每月39000 元之
    薪資，而聲請人94年度之年收入共約645642元，此有行車執
    照、郵政存簿儲金簿、本票、稅務電子閘門財產所得調件明
    細表、財政部高雄市國稅局綜合所得稅核定通知書可證。而
    聲請人自承：聲請人每月薪資約39000 元，其中之3 分之1
    ，已由債權人國泰世華銀行強制執行，目前每月所薪資餘額
    約21000 元，聲請人有子女2 人，配偶1 人，尚足以應付家
    庭費用，收入及開銷可達到平衡狀態等語，有民事聲請宣告
    破產狀可稽。足見依聲請人所述，聲請人之薪資，扣除家庭
    生活費用後，尚有3 分之1 足以清償債務; 且依聲請人所述
    ，其目前之資產尚有機車3 輛、現金存款15萬元及對訴外人
    甲○○尚有195 萬元之債權，而聲請人所積欠之上開000000
    0 元債務，並未扣除對甲○○195 萬元之債權及其餘資產，
    果甲○○清償195 萬元之債務，聲請人即無庸宣告破產等語
    ，有本院96年4 月18日訊問筆錄可稽，是以聲請人總債務00
    00000 元扣除其總資產及債權至少共210 萬元，聲請人之債
    務僅餘約40、50萬元，而依聲請人之年薪約64萬元，扣除其
    自承每月所需之約21000 元家庭生活費用後 (一年共約2520
    00元)， 尚有約38萬8 千元之餘額，雖尚不足以清償上開債
    務，惟其間差額僅為12萬餘元（計算式：50萬－388000＝12
    2000），足徵如聲請人能省吃儉用或將其動產產變價還債，
    即足以分期還清債務，並無不能清償債務之情事。是以，聲
    請人主張其已陷於不能清償債務之狀態等語，自非可採。
四、至聲請人抗辯因債務人甲○○已不知去向，乃無從向其求償
    ，致聲請人無法清償銀行之上開債務云云，惟聲請人仍得依
    相關法律程序向甲○○求償，尚不足認定聲請人因而不能清
    償上開債務，聲請人之抗辯，不足採信。
五、綜上所述，聲請人並無不能清償債務之情事，則聲請人聲請
    宣告破產，尚與法定要件不符，即無理由，應予駁回。
六、依破產法第5 條、民事訴訟法第95條、第78條、裁定如主文
    。
中　　華　　民　　國　　96　　年　　6 　　月　　29　　日
                  民事鳳山分庭法　官　朱玲瑤
正本係照原本作成。
如對本裁定抗告須於裁定送達後10日內向本院提出抗告狀。
中　　華　　民　　國　　96　　年　　6 　　月　　29　　日
                              書記官　吳金霞
